【裁判字號】    97,訴,2515
【裁判日期】    970930
【裁判案由】    違反毒品危害防制條例
【裁判全文】
臺灣彰化地方法院刑事判決              97年度訴字第2515號
公  訴  人  臺灣彰化地方法院檢察署檢察官
被      告  甲○○
上列被告因違反毒品危害防制條例案件，經檢察官提起公訴（97
年度毒偵字第3194號），本院改依簡式審判程序，判決如下：
    主  文
甲○○施用第一級毒品，累犯，處有期徒刑捌月；又施用第二級
毒品，累犯，處有期徒刑陸月。應執行有期徒刑拾月。
    事  實
一、甲○○前因施用毒品案件，經執行觀察、勒戒後，因無繼續
    施用毒品之傾向，於民國92年4月11日經釋放出所，並由臺
    灣彰化地方法院檢察署檢察官以91年度毒偵字第3028號為不
    起訴處分確定。另因竊盜案件，經本院以93年度易字第697
    號判處有期徒刑2年確定；又因連續施用第二級毒品案件，
    ，經本院以93年度易字第668號判處有期徒刑5月確定；嗣上
    開二案件，經合併定應執行有期徒刑2年4月確定，於95年7
    月3日縮刑假釋出監，至96年2月12日縮刑期滿未經撤銷，視
    為執行完畢。詎仍不知悔改，復基於施用第一級毒品海洛因
    之犯意，於97年3月29日晚間某時，在彰化縣溪湖鎮○○路○
    段218號富山旅社內，以海洛因摻入香菸點燃吸食煙霧之方
    式，施用第一級毒品海洛因1次；另基於施用第二級毒品甲
    基安非他命之犯意，於同日晚間某時，在彰化縣溪湖鎮○○
    路邊，以甲基安非他命置於玻璃球內燒烤吸食煙霧之方式，
    施用第二級毒品甲基安非他命1次（玻璃球已經甲○○丟棄
    ）【起訴書所載「甲○○於97年4月1日採尿前3日、4日內之
    某時許，在不詳地點，以不詳方式分別施用第一級毒品海洛
    因、第二級毒品甲基安非他命各1次。」與上述事實為同一
    事實】，嗣於97年4月1日晚間10時5分許，為警在上開富山
    旅社之302號房臨檢查獲，經採集其尿液送驗，結果呈現嗎
    啡及甲基安非他命之陽性反應，始悉上情。
二、案經彰化縣警察局溪湖分局報告臺灣彰化地方法院檢察署檢
    察官偵查起訴。
    理  由
壹、程序部分：
    查被告甲○○所犯之本案犯罪，係死刑、無期徒刑、最輕本
    刑為3年以上有期徒刑以外之罪。其於準備程序就上開被訴
    事實為有罪之陳述，經受命法官告知簡式審判程序之旨，並
    聽取其與公訴人之意見後，本院認無不得或不宜改依簡式審
    判程序進行之情事。爰依刑事訴訟法第273條之1第1項、第
    284條之1規定，裁定由受命法官獨任進行簡式審判程序，先
    予敘明。
貳、實體部分：
一、訊據被告甲○○對於上開事實均坦承不諱；且對被告所採集
    之尿液，送檢驗後，結果呈現嗎啡及甲基安非他命之陽性反
    應，此有彰化縣警察局溪湖分局委託檢驗尿液代號與真實姓
    名對照表，及詮昕科技股份有限公司97年4月11日報告編號
    00000000號濫用藥物尿液檢驗報告各1紙在卷可憑。足認被
    告之自白與事實相符，應可採信。
二、查被告前因施用毒品案件，經執行觀察、勒戒後，因無繼續
    施用毒品之傾向，於92年4月11日經釋放出所，並由臺灣彰
    化地方法院檢察署檢察官以91年度毒偵字第3028號為不起訴
    處分確定一節，有臺灣高等法院被告前案紀錄表1份在卷可
    按。是被告本案所為，合於毒品危害防制條例第23條第2項
    所定於觀察、勒戒執行釋放後，5年內再犯施用第一、二級
    毒品罪者應予追訴之要件。故此，本案事證明確，被告上開
    施用第一、二級毒品之犯行，均堪予認定。
三、按海洛因及甲基安非他命，分別為毒品危害防制條例第2條
    第2項第1、2款所明定之第一、二級毒品，均不得非法施用
    。核被告所為，係分別犯毒品危害防制條例第10條第1項之
    施用第一級毒品罪，及同條例第10條第2項之施用第二級毒
    品罪。其為施用第一、二級毒品而持有海洛因、甲基安非他
    命之低度行為，已為其施用之高度行為所吸收，均不另論罪
    。再被告所犯上開二罪間，犯意各別、行為互殊，應予分論
    併罰。又被告前因竊盜案件，經本院以93年度易字第697號
    判處有期徒刑2年確定；又因連續施用第二級毒品案件，經
    本院以93年度易字第668號判處有期徒刑5月確定；嗣上開二
    案件，經合併定應執行有期徒刑2年4月確定，於95年7月3日
    縮刑假釋出監，至96年2月12日縮刑期滿未經撤銷，視為執
    行完畢等節，有上開臺灣高等法院被告前案紀錄表在卷可按
    。被告於上開徒刑執行完畢後，5年以內故意再犯本件有期
    徒刑以上之罪，為累犯，各應依刑法第47條第1項規定，加
    重其刑。
四、又按施用毒品行為之本質為藥物濫用、物質依賴，自殘性明
    顯，侵害性卻隱晦。基於施用毒品此一特性，毒品危害防制
    條例第10條第1、2項之刑罰，就須與同條例第20條之保安處
    分比擬觀察，而不應與一般犯罪之刑罰等量齊觀。因此，對
    被告施以相當期間之徒刑，藉以隔離毒品、戒除依賴即可，
    過度監禁之結果，徒然虛擲被告生命，並有浪費國家稅收之
    虞。爰審酌被告有上述犯罪前科，有上開臺灣高等法院被告
    前案紀錄表在卷可參，素行不佳；被告曾因施用毒品案件，
    經執行觀察、勒戒及徒刑後，卻又再犯，顯見其毒癮程度嚴
    重，亦未能悔改並記取教訓；惟念及施用毒品犯罪之本質，
    為戕害自我身心健康之行為，尚未嚴重破壞社會秩序或侵害
    他人權益；且被告於犯後坦承犯行，態度良好等被告之品行
    、犯罪之動機、目的、手段、所生危害及犯後態度等一切情
    狀，分別量處如主文所示之刑，並定如主文所示之應執行刑
    。
據上論斷，應依刑事訴訟法第273條之1第1項、第284條之1、第
299條第1項前段，毒品危害防制條例第10條第1項、第2項，刑法
第11條前段、第47條第1項、第51條第5款，判決如主文。
本案經檢察官謝雨青到庭執行職務。
中    華    民    國    97    年    9     月    30    日
                        刑事第八庭    法  官  陳銘壎
以上正本證明與原本無異。
如不服本判決，應於判決送達後10日內，向本院提出上訴狀（ 須
附繕本 ）。
中    華    民    國    97    年    9     月    30    日
                                      書記官  楊筱惠
附錄本案論罪科刑法條全文：
毒品危害防制條例第10條
施用第一級毒品者，處6月以上5年以下有期徒刑。
施用第二級毒品者，處3年以下有期徒刑。


司法院資訊處製作；財團法人民間司法改革基金會備份。
